臺灣高雄地方法院刑事判決　　　　　　94年度交簡上字第58號
上　訴　人　乙○○
選任辯護人　張榮作律師
上列上訴人因過失傷害案件，不服本院交通法庭中華民國94年1
月10日93年度交簡字第3091號簡易處刑判決（聲請簡易判決處刑
案號：93年度偵字第20128 號、第20207 號），提起上訴，本院
管轄之第二審合議庭判決如左：
    主  文
上訴駁回。
乙○○緩刑貳年。
    事實及理由
一、本案經本院審理結果，認第一審判決認事用法及量刑均無不
    當，應予維持，並引用第一審判決書關於上訴人部分記載之
    事實、證據及理由。
二、被告乙○○上訴意旨固仍堅稱就本件之傷害並無過失，並辯
    稱：告訴人之傷害係其自己造成，原鑑定及覆議結果均失諸
    草率云云。惟查，被告上開普通過失傷害行為，業經本院原
    審審理時逐一詳加採駁於卷，而高雄市政府交通局車輛行車
    事故鑑定委員會鑑定及覆議結果，亦均同此認定。被告仍執
    前詞置辯，自無足取。是原審酌被告無前科紀錄之品行、犯
    後態度、雙方所受傷勢、過失程度等各情，依刑事訴訟法第
    44 9條第1 項前段、第3 項、第454 條第2 項，刑法第284
    條第1 項前段、第62條、第41條第1 項前段，罰金罰鍰提高
    標準條例第1 條前段、第2 條，逕以簡易判決量處被告即上
    訴人拘役40日，併諭知如易科罰金，以300 百元折算1 日，
    其認事用法均無違誤，量刑亦稱妥適。上訴人之上訴並無理
    由，應予駁回。然查，上訴人前未曾受有期徒刑以上刑之宣
    告，此有臺灣高等法院被告全國前案紀錄表一份在卷足按，
    且於本院審理時與告訴人達成和解，互不賠償並均已各自撤
    回民事訴訟事件，有審判筆錄及電話查詢紀錄附卷可憑。諒
    其因一時失慮，偶罹刑章，經此偵、審程序，當知所警惕，
    信無再犯之虞，本院認前開所宣告之刑以暫不執行為適當，
    爰併諭知緩刑二年，以啟自新。
據上論斷，應依刑事訴訟法第455 條之1 第3 項、第368 條、第
373條，刑法第74條第1 款，判決如主文。
本案經檢察官甲○○到庭執行職務
中　　華　　民　　國　　94　　年　　3 　　月　　31　　日
                        交通法庭審判長法  官   莊松泉
                                      法  官   林永村
                                      法  官   林揚奇
以上正本證明與原本無異。
不得上訴。
中　　華　　民　　國　　94　　年　　3 　　月　　31　　日
                                      書記官   盧聰明
附錄本案論罪科刑法條全文：
中華民國刑法第284 條 (過失傷害罪)
因過失傷害人者，處6 月以下有期徒刑、拘役或5 百元以下罰金
，致重傷者，處1 年以下有期徒刑、拘役或5 百元以下罰金。
從事業務之人，因業務上之過失傷害人者，處 1 年以下有期徒刑
、拘役或1 千元以下罰金，致重傷者，處 3 年以下有期徒刑、
 拘 役或2 千元以下罰金。
